臺灣彰化地方法院民事判決
110年度婚字第149號
原      告  甲○○  


訴訟代理人  李進建律師
被      告  乙○○  



上列當事人間請求離婚事件，本院於民國111年1月21日言詞辯論
終結，判決如下：
    主      文
准原告與被告離婚。
訴訟費用由被告負擔。 
    事實及理由
一、原告起訴主張：兩造於民國87年10月15日結婚，婚後育有一
    名子女。被告前因販賣第一級毒品海洛因，遭判處無期徒刑
    確定，自95年入監服刑迄今已15年，目前於屏東監獄執行中
    ，兩造已形同陌路，婚姻關係早生破綻，無法繼續維持，至
    為顯然，且兩造已互無牽絆之意，原告對被告完全沒有感情
    。為此依民法第1052條第1項第10款、第2項之規定，提起本
    訴，並聲明：請求判准原告與被告離婚。
二、被告則以：原告主張被告犯罪遭判處無期徒刑之離婚事由，
    依法應在被告執行6個月內提出，被告剛入監執行時曾跟原
    告講過不用等被告，如果有好對象也沒關係，是原告叫被告
    不要講這些話，說一定不會發生這種事，而且原告對小孩說
    被告是為了原告及小孩才會被關，讓被告很感動。每次臺中
    會客，原告都會準時到，在臺中幾年期間，至少會客六百次
    ，現在卻說形同陌路。這十幾年原告維持這個家是無庸置疑
    的，但被告跟小孩聯絡後一致認為原告跟以前一樣，離婚不
    是原告真正的心意，只是情緒上的表達，被告可以諒解原告
    心裡空虛。再者，17年都過去了，被告也快回去了，目前的
    情形也不會影響到原告，等到被告回去了，如果原告真覺得
    家庭沒辦法持續下去，被告願意成全原告等語置辯，並聲明
    ：原告之訴駁回。　　
三、按民法第1052條第2項規定：有前項以外之重大事由，難以
    維持婚姻者，夫妻之一方得請求離婚，但其事由應由夫妻之
    一方負責者，僅他方得請求離婚。而婚姻是否難以維持，應
    斟酌破壞夫妻共同生活之具體情事，是否客觀上達於動搖夫
    妻之共同生活，致夫妻已喪失維持婚姻之意欲以為斷，亦即
    婚姻是否已生破綻而無回復之希望，其難以維持婚姻之事實
    ，是否已達於倘處於同一境況，任何人均將喪失維持婚姻希
    望之程度以決之。且婚姻係以夫妻之共同生活為目的，配偶
    應互相協力保持其共同生活之圓滿、安全及幸福，因而夫妻
    應相互尊重以增進情感和諧及誠摯之相處，此為維持婚姻之
    基礎，若此基礎不復存在，致夫妻無法共同生活，無復合可
    能者，即應認有難以維持婚姻之重大事由存在。
四、原告主張之前開事實，有被告前案紀錄表在卷可稽。查被告
    因違反毒品防制條例之罪，遭判處無期徒刑確定，於95年3
    月7日入監服刑，現在監執行中，堪予認定。是被告入監服
    刑迄今已逾15年，且其刑期為無期徒刑，任何人處於同一境
    況，均將喪失維持婚姻之希望。依前開說明，自應認有難以
    維持婚姻之重大事由，且兩造前開離婚事由之有責程度，應
    係可歸責於被告，則原告自得向被告請求離婚。從而，原告
    依民法第1052條第2項之規定，請求判決離婚，應屬有據，
    自應准許，爰判決如主文所示。又本件原告依據民法第1052
    條第1項第10款及同條第2項規定請求離婚，原告依民法第10
    52條第2項請求離婚部分，既有理由，則原告依同條第1項第
    10款規定請求離婚及被告所為時效抗辯部分，即毋庸再予審
    酌，附此敘明。
五、據上論結，本件原告之訴為有理由，依家事事件法第51條，
    民事訴訟法第78條，判決如主文。　　　　 　
中　　華　　民　　國　111　　年　　　2　　月　　11　　日
                   家事法庭     法  官　施錫揮
以上正本係照原本作成。
如對本判決上訴，須於判決送達後20日之不變期間內，向本院提
出上訴狀。如委任律師提起上訴者，應一併繳納上訴審裁判費。
中　　華　　民　　國　111　　年　　　2　　月　　11　　日
                                書記官　施嘉玫